sk-SK: Umenie a zábava > Večierky a oslavy > Trofeje a ocenenia > Odznaky a medaily: Odznaky; Odznaky do klopy saka; Kovové medaily; Stužkové medaily
ko: 아트/엔터테인먼트 > 파티/축하 행사 > 트로피/상패 > 어워드 핀 & 메달: 어워드 핀; 라펠 핀; 금속 메달; 리본 메달
tr: Sanat ve Eğlence > Parti ve Kutlamalar > Ödüller ve Hatıralar > Ödül Rozetleri ve Madalyaları: Ödül Pinleri; Lapel Pinleri; Metal Madalyalar; Kurdele Madalyalar
hr-HR: Umjetnost i zabava > Zabava i proslava > Trofeji i nagrade > Nagradne značke i medalje: Nagradne značke; Igle za revere; Metalne medalje; Medalje od vrpce
it: Arte e svago > Party e festeggiamenti > Trofei e premi > Spille e medaglie da premiazione: Spille premio; Spille da bavero; Medaglie di metallo; Medaglie a nastro
vi: Nghệ thuật và giải trí > Tiệc và tổ chức tiệc > Cúp và giải thưởng > Huy hiệu và huy chương giải thưởng: Huy hiệu trao tặng; Ghim cài áo; Huy chương kim loại; Huy chương ruy băng
ru: Искусство и развлечения > Вечеринки и праздники > Призы и награды > Значки и медали: Наградные значки; Значки на лацкан; Металлические медали; Медали с лентами
th: ศิลปะและความบันเทิง > ปาร์ตี้และการเฉลิมฉลอง > ถ้วยรางวัลและรางวัล > เข็มกลัดและเหรียญรางวัล: เข็มกลัดรางวัล; หมุดปกเสื้อ; เหรียญโลหะ; เหรียญติดริบบิ้น
el: Τέχνες & Ψυχαγωγία > Πάρτι & γιορτή > Τρόπαια & βραβεία > Καρφίτσες και μετάλλια βραβείων: Καρφίτσες βραβείων; Καρφίτσες πέτου; Μεταλλικά μετάλλια; Μετάλλια κορδέλας
cs: Umění a zábava > Párty a oslavy > Trofeje a ceny > Odznaky a medaile: Odznak ocenění; Klopové odznaky; Kovové medaile; Medaile na stuze
ja: 芸術・エンターテイメント > パーティー・お祝い > トロフィー・表彰用品 > 表彰ピン・メダル: 賞ピン; ラペルピン; メタルメダル; リボンメダル
pl: Sztuka i rozrywka > Przyjęcia i świętowanie > Trofea i nagrody > Medale i szpilki do odznaczeń: Szpilki do odznaczeń; Przypinki do klapy; Medale metalowe; Rozety z wstążką
hu: Művészet és szórakoztatás > Buli és ünneplés > Trófeák és díjak > Díjtűk és -medálok: Díjtűk; Gallértűk; Fém medálok; Szalagmedálok
zh-CN: 艺术与娱乐 > 聚会/庆典 > 奖杯/奖牌 > 奖章/奖牌: 奖章; 领章; 金属奖牌; 丝带奖牌
zh-TW: 藝術/娛樂 > 派對和節慶 > 獎盃和獎牌 > 頒獎胸章: 獎章; 領針; 金屬胸章; 緞帶胸章
ro-RO: Artă și divertisment > Petreceri > Trofee și premii > Insigne premii și medalii: Insigne premii; Insigne rever; Medalii metalice; Medalii cu panglică
de: Kunst & Unterhaltung > Party & Feiern > Trophäen & Preise > Auszeichnungsnadeln und -medaillen: Auszeichnungsnadeln; Anstecknadeln; Metallmedaillen; Medaillen am Band
pt-PT: Artes e lazer > Festas e celebrações > Troféus e condecorações > Medalhas e alfinetes de condecoração: Alfinetes de condecoração; Alfinetes de lapela; Medalhas de metal; Medalhas de fita
da: Kunst og underholdning > Fest og fejring > Trofæer og præmier > Præmiemærker og -medaljer: Præmiemærker; Lapelmærker; Metalmedaljer; Båndmedaljer
nl: Kunst en entertainment > Feestelijke gelegenheden > Trofeeën en prijzen > Prijzen speldjes en medailles: Prijzen speldjes; Reversspeldjes; Metalen medailles; Lintmedailles
en: Arts & Entertainment > Party & Celebration > Trophies & Awards > Award Pins & Medals: Award Pins; Lapel Pins; Metal Medals; Ribbon Medals
fi: Taide ja viihde > Juhlat > Palkinnot ja pokaalit > Palkintorusetit ja mitalit: Palkintorusetit; Rintaneulat; Metalliset mitalit; Rusettimitalit
es: Arte y ocio > Fiestas y celebraciones > Trofeos y premios > Pines y medallas de premio: Pines de premio; Pines de solapa; Medallas metálicas; Medallas con cinta
bg-BG: Изкуства и развлечения > Парти и празненства > Трофеи и награди > Наградни значки и медали: Наградни значки; Значки за ревери; Метални медали; Медали с панделка
pt-BR: Artes e entretenimento > Festas e comemorações > Troféus e premiações > Pins e medalhas de premiação: Medalhas de premiação; Alfinetes de lapela; Medalhas de Metal; Medalhas de fita
fr: Arts et loisirs > Fêtes et soirées > Trophées et récompenses > Pins et médailles: Pins de récompense; Épinglettes; Médailles en métal; Médailles en ruban
sl-SI: Kultura in zabava > Zabava in praznovanje > Trofeje in priznanja > Nagradne značke in medalje: Nagradne značke; Značke za ovratnike; Kovinske medalje; Medalje na traku
sv: Konst och underhållning > Fest och firande > Pokaler och priser > Prisbroscher och medaljer: Prisnålar; Lapellnålar; Metallmedaljer; Bandmedaljer
lt-LT: Menai ir pramogos > Vakarėliai ir šventės > Trofėjai ir apdovanojimai > Apdovanojimų ženkleliai ir medaliai: Apdovanojimų ženkleliai; Atvarto ženkleliai; Metaliniai medaliai; Medaliai su kaspinu
nb: Kunst og underholdning > Fest og feiring > Premier og utmerkelser > Premiepins og -medaljer: Prisnåler; Jakkeslagnåler; Metallmedaljer; Båndmedaljer